【裁判字號】    91,上訴,1361
【裁判日期】    920120
【裁判案由】    搶奪
【裁判全文】
臺灣高等法院臺南分院刑事判決            九十一年度上訴字第一三六一號    Ｇ
      上  訴  人
      即  被  告  乙  ○  ○
                即謝秉旭）  .
右上訴人因搶奪案件，不服臺灣嘉義地方法院九十一年度訴字第一五五號中華民國九
十一年十月二十九日第一審判決（起訴案號：臺灣嘉義地方法院檢察署九十一年度偵
字第一一八○號），提起上訴，本院判決如左：
      主      文
上訴駁回。
      事      實
一、謝譬全（原名謝秉旭）於八十七年間因犯搶奪罪，經原審判處有期徒刑一年四月
    ，於八十九年六月十五日執行完畢（八十九年一月二十九日假釋），詎仍不知悔
    改，竟意圖為自己不法之所有，於民國八十九年十月十六日上午九時二十五分許
    ，在嘉義市○區○○路二百號巷口前，騎乘未懸掛車牌輕型機車，趁甲○○不注
    意之際，搶奪甲○○置於機車腳踏板下背包一只，內有現金新臺幣（下同）一千
    五百元、國際牌型號ＧＤ九０手機一支（手機序號為000000000000
    000號）、華信銀行信用卡乙張，後經警循線查獲。
二、案經嘉義市警察局移送臺灣嘉義地方法院檢察署檢察官偵查起訴。
      理      由
一、訊據上訴人即被告謝譬全矢口否認有為上開犯行，辯稱：該手機係於八十九年十
    月十四日下午四時二十一分搭乘南下自強號火車上拾獲，並未搶奪云云。
二、然查：
（一）右開被害人甲○○被搶之事實，業據被害人於當日即八十九年十月十六日十二
      時向嘉義市警察局第二分局公園派出所報案，有該所之受理刑事案件三聯單影
      本及警訊筆錄等在卷（警卷第十九頁、偵查卷第二十至二十三頁）可稽，被告
      於警訊時辯稱該手機係於八十九年十月十四日下午四時二十一分搭乘南下自強
      號火車上拾獲云云，按十月十四日被害人之手機尚未被搶，何來由被告拾獲，
      是被告所辯，顯非可採。
（二）又經向交通部台灣鐵路局運務處高雄運務段嘉義站函查結果，在八十九年十月
      間之南下自強號車班，並無下午四時二十一分之自強號經過，有列車時刻表在
      卷可佐。
（三）據被害人於警訊中所描述案發情形時稱：案發時，我騎機車沿博東路要去上班
      ，就在二○○巷口，被後面乙名騎機車之歹徒（未戴安全帽、未懸掛車牌、短
      髮、高約一七○公分，尾隨自我右側，搶奪我置於腳踏板上之手提背包後逃逸
      （見警訊卷第五頁背面）。此核與被告於審理中自稱其身高約一七二．五公分
      大致相符，且被告當時尚服役中，不能留長髮，髮短自屬可得而知，是據被害
      人之描述，搶犯外型上與被告有若干符合之處，至被告辯稱其臉上有明顯胎記
      ，何以被害人未能指認等語云云，查被告係騎機車尾隨被害人從後行搶，且行
      搶必係出於瞬間，被害人無法具體指認，與常情並無違背，自未能因此而為被
      告有利之認定。
（四）此外，復有贓證物領具保管單一份，台灣大哥大、中華電信股份有限公司手機
      序號與門號查詢資料各乙份附卷可資佐證，且由被害人指述當時搶案發生經過
      與手法，亦與被告於八十七年間所為搶奪手法相同（參照原審八十七年度訴字
      第五三七號判決）。
（五）綜上所述，被告所辯顯係卸責之詞，不足採信，其犯行洵堪認定。
三、核被告謝譬全所為，係犯刑法第三百二十五條第一項之搶奪罪。被告前因搶奪罪
    ，於假釋中交付保護管束執行期滿後，五年內再犯本罪，有臺灣嘉義地方法院檢
    察署刑案資料查註記錄表乙份附卷可參，為累犯，應依刑法第四十七條加重其刑
    。原審法院因認被告事證明確，適用刑法第三百二十五條第一項、第四十七條之
    規定，並審酌被告犯罪之目的、手法、被害人所受損害之情形及其他一切情狀，
    量處有期徒刑捌月，又以公訴人所指被告以未懸掛車牌輕型機車為工具而犯罪，
    因該機車未經扣案，且非屬違禁物，為免將來執行困難，故不予諭知沒收。原審
    法院認事用法並無不當、量刑亦甚妥適，被告仍執前詞否認犯行，指摘原判決不
    當提起上訴，核無理由，應予駁回。
據上論結，應依刑事訴訟法第三百六十八條，判決如主文。
本案經檢察官曾銘芳到庭執行職務。
中    華    民    國      九十二      年      一      月      二十      日
                                  臺灣高等法院臺南分院刑事第四庭
                                      審判長法官  陳    義    仲
                                            法官  楊    子    莊
                                            法官  宋    明    蒼
右正本證明與原本無異。
如不服本判決，應於判決送達後十日內向本院提出上訴狀，其未敘述理由者並應於提
出上訴狀後十日內向本院補提理由書（應附繕本)。
                                      法院書記官  余    素    美
中    華    民    國      九十二      年      一      月      二十一    日
附錄本案論罪科刑法條全文：
刑法第三百二十五條：
意圖為自己或第三人不法之所有，而搶奪他人之動產者，處六月以上五年以下有期徒
刑。
因而致人於死者，處無期徒刑或七年以上有期徒刑，致重傷者，處三年以上十年以下
有期徒刑。
第一項之未遂犯罰之。


司法院資訊處製作；財團法人民間司法改革基金會備份。
